【裁判字號】    98,易,185
【裁判日期】    980601
【裁判案由】    竊盜
【裁判全文】
臺灣板橋地方法院刑事判決               98年度易字第185號
公  訴  人  臺灣板橋地方法院檢察署檢察官
被      告  甲○○
上列被告因竊盜案件，經檢察官聲請簡易判決處刑（98年度速偵
字第167 號），本院認不宜 (原受理案號：98年度簡字第42 7號
)， 改依通常程序審理，被告於本院準備程序中就被訴事實為有
罪之陳述，經本院合議庭裁定由受命法官獨任進行簡式審判程序
，判決如下：
    主  文
甲○○竊盜，累犯，處有期徒刑肆月。又攜帶兇器竊盜，累犯，
處有期徒刑捌月；扣案之虎口鉗壹把沒收。應執行有期徒刑拾月
；扣案之虎口鉗壹把沒收。
    事  實
一、甲○○前因竊盜等案件，經本院以96年度易字第1740號判處
    應執行刑有期徒刑1 年4 月確定，甫於民國97年9 月12 日
    縮刑期滿執行完畢，詎猶不知悔改，意圖為自己不法之所有
    ：(一)於民國97年11、12月間某日，在臺北縣新莊市○○路瓊
    英巷7 號蓮育托兒所前，徒手竊取乙○○所有之腳踏車1台
    ，供己騎用；(二)復於98年1 月4 日14時30分許，在臺北縣新
    莊市○○路○ 段3 號前，趁無人注意之際，以其所有具客觀
    危險性，足以危害人之生命、身體安全，可供兇器使用之虎
    口鉗1 把，竊取丙○○所有之腳踏車煞車線1 條得手，旋為
    警在臺北縣新莊市○○路○ 段26巷8 號查獲，並扣得上開虎
    口鉗1 把，始悉上情。
二、案經臺北縣政府警察局新莊分局報告臺灣板橋地方法院檢察
    署檢察官偵查後聲請簡易判決處刑，本院改依通常程序審理
    。
    理  由
一、程序方面：按除被告所犯為死刑、無期徒刑、最輕本刑為3
    年以上有期徒刑之罪或高等法院管轄第一審案件者外，於第
    一次審判期日前之準備程序進行中，被告先就被訴事實為有
    罪之陳述時，審判長得告知被告簡式審判程序之旨，並聽取
    當事人、代理人、辯護人及輔佐人之意見後，裁定進行簡式
    審判程序，刑事訴訟法第273 條之1 第1 項定有明文。經核
    ，本件被告甲○○所犯係死刑、無期徒刑、最輕本刑為3 年
    以上有期徒刑以外之罪，其於準備程序中就被訴事實為有罪
    之陳述，經法官告知簡式審判程序之旨，並聽取公訴人、被
    告之意見後，本院爰依首揭規定，合議裁定由受命法官獨任
    進行簡式審判程序，合先敘明。
二、前揭犯罪事實，業據被告於本院準備程序及審理時坦承不諱
    ，核與證人丁○○、告訴人丙○○於警詢中證述情節相符，
    並有贓物認領保管單2 紙、現場照片4 張、臺北縣政府警察
    局新莊分局搜索扣押筆錄、扣押物品目錄表各1 份在卷足參
    ，及虎口鉗1 把扣案可考，是被告自白應與事實相符，其犯
    行洵堪認定，應予依法論科。
三、按刑法第321 條第1 項第3 款之攜帶兇器竊盜罪，係以行為
    人攜帶兇器竊盜為其加重條件，此所謂兇器，其種類並無限
    制，凡客觀上足對人之生命、身體、安全構成威脅，具有危
    險性之兇器均屬之，且祇須行竊時攜帶此種具有危險性之兇
    器為已足，並不以攜帶之初有行兇之意圖為必要（最高法院
    79年臺上字第5253號判例要旨參照）。查本件被告於98年1
    月4 日14時30許在臺北縣新莊市○○路○ 段3 號前行竊時所
    攜帶之虎口鉗，為金屬材質，質地堅硬，持之揮擊自足以對
    人之生命、身體造成威脅，顯為具有危險性之兇器無訛。是
    核被告所為，係犯刑法第320 條第1 項竊盜罪、第321 條第
    1 項第3 款之攜帶兇器竊盜罪。其所犯上開二罪，犯意有別
    ，行為互殊，應予分論併罰。被告前有如事實欄所示之前案
    紀錄，有臺灣高等法院被告前案紀錄表一份存卷可參，其於
    有期徒刑執行完畢5 年內，故意再犯本件有期徒刑以上之罪
    ，為累犯，均應依刑法第47條第1 項之規定加重其刑。爰審
    酌被告前已有多次竊盜前科，素行不佳，有臺灣高等法院被
    告前案紀錄表在卷可稽，其不思以正軌賺取財物，反徒手竊
    取被害人乙○○所有之腳踏車乙輛，及持客觀上具危險性可
    供兇器使用之虎口鉗，竊取丙○○所有之腳踏車煞車線1 條
    ，危害社會治安，兼衡其犯罪之動機、目的、智識程度、犯
    後坦認犯行之態度等一切情狀，分別量處如主文所示之刑，
    及定其應執行刑，以資懲儆。扣案之虎口鉗1 把，係被告所
    有供其犯本件竊盜罪所用之物，業據其供承在卷，爰依刑法
    第38條第1 項第2 款宣告沒收。
據上論斷，應依刑事訴訟法第452 條、第273 條之1 第1 項、第
299 條第1 項前段，刑法第320 條、第321 條第1 項第3 款、第
47條第1 項、第38條第1 項第2 款、第51條第5 款，判決如主文
。
本案經檢察官江耀民到庭執行職務。
中    華    民    國    98    年     6    月     1     日
                  刑事第二十二庭 法  官   陳昭筠
上列正本證明與原本無異。
如不服本判決，應於判決送達後10日內敘明上訴理由，向本院提
出上訴狀 (應附繕本) ，上訴於臺灣高等法院。其未敘述上訴理
由者，應於上訴期間屆滿後20日內向本院補提理由書「切勿逕送
上級法院」。
                                  書記官   鍾惠萍
中    華    民    國    98    年    6     月    1     日
附錄本案論罪科刑法條全文
中華民國刑法第320條   （普通竊盜罪、竊佔罪）
意圖為自己或第三人不法之所有，而竊取他人之動產者，為竊盜
罪，處 5 年以下有期徒刑、拘役或 5 百元以下罰金。
意圖為自己或第三人不法之利益，而竊佔他人之不動產者，依前
項之規定處斷。
前二項之未遂犯罰之。
中華民國刑法第321條   （加重竊盜罪）
犯竊盜罪而有左列情形之一者，處六月以上、五年以下有期徒刑
：
一、於夜間侵入住宅或有人居住之建築物、船艦或隱匿其內而犯
    之者。
二、毀越門扇、牆垣或其他安全設備而犯之者。
三、攜帶兇器而犯之者。
四、結夥三人以上而犯之者。
五、乘火災、水災或其他災害之際而犯之者。
六、在車站或埠頭而犯之者。
前項之未遂犯罰之。


司法院資訊處製作；財團法人民間司法改革基金會備份。
